【裁判字號】    97,家聲,69
【裁判日期】    970627
【裁判案由】    同意變賣遺產
【裁判全文】
臺灣嘉義地方法院民事裁定              97年度家聲字第69號
聲  請  人  行政院國軍退除役官兵輔導委員會嘉義榮民服務處
法定代理人  乙○○
被繼承人    甲○○
                        3號
上開聲請人聲請准予變賣被繼承人甲○○之遺產事件，本院裁定
如下：
    主      文
被繼承人甲○○所遺坐落（重測後）嘉義縣民雄鄉○○段0000-0
000 地號土地，面積803.22平方公尺、權利範圍100 分之2 ，及
座落（重測後）嘉義縣民雄鄉○○段0000-0000 地號土地，面積
94.84平方公尺、權利範圍2分之1及門牌號碼嘉義縣民雄鄉東湖
村東勢湖20之23號之房屋，權利範圍全部，准予變賣。
聲請程序費用由被繼承人甲○○遺產負擔。
    理      由
一、按被繼承人在台灣地區之遺產，由大陸地區人民依法繼承者
    ，其所得財產總額，每人不得逾新臺幣二百萬元；第一項遺
    產中，有以不動產為標的者，應將大陸地區繼承人之繼承權
    利折算為價額，臺灣地區與大陸地區人民關係條例第67條第
    1 項前段及第4 項前段定有明文。次按亡故退除役官兵遺產
    ，除設籍於行政院國軍退除役官兵輔導委員會（以下簡稱輔
    導會）所屬安養機構者，由該安養機構為遺產管理人外；餘
    由設籍地輔導會所屬之退除役官兵服務機構為遺產管理人；
    遺產管理人為清償債權、交付遺贈物或移交遺產給大陸地區
    繼承人，有變賣遺產之必要者，應聲請法院許可後辦理，退
    除役官兵死亡無人繼承遺產管理辦法第4 條、第8 條之1 亦
    有明文規定。
二、本件聲請意旨略以：聲請人為被繼承人甲○○之遺產管理人
    ，前曾聲請鈞院以95年度家催字第56號民事裁定准予公示催
    告該被繼承人大陸地區以外之繼承人、債權人及受遺贈人，
    於公示催告最後登載新聞紙之日起1 年2 月內，承認繼承、
    報明債權及願受遺贈與否之聲明，聲請人已將公告內容於95
    年11月28日刊載於台灣新生報第14版，上開公告期限已經屆
    滿。被繼承人甲○○在台為單身亡故榮民，且在台灣並無繼
    承人，而於大陸地區繼承人計有1 人，發還金額為新台幣
    133,798 元，尚遺留有不動產，故應將繼承人繼承之不動產
    以折算價額方式發還大陸繼承人，爰依臺灣地區與大陸地區
    人民關係條例第67條第1 、4 項規定，聲請准予變賣被繼承
    人甲○○所遺上開不動產，將標售之價款依規定俾其大陸親
    屬繼承等語。
三、經查：聲請人主張之前開事實，業據提出本院95年度家催字
    第56號民事裁定影本及確定證明書、土地登記第一類謄本影
    本、土地及建築改良物買賣所有權移轉契約書、土地所有權
    狀、登報證明、行政院國軍退除役官兵輔導委員會函、本院
    函、繼承系統表、切結書、親屬關係公證書、委託書、公證
    書、財團法人海峽交流基金會證明等為證，應堪信為真實。
    從而，聲請人依前揭規定，聲請准予變賣被繼承人甲○○所
    遺上開不動產，為有理由，應予准許。
四、爰依非訟事件法第21條第1項前段、第157條之規定，裁定如
    主文。
中    華    民    國    97    年    6     月    27    日
                      家事法庭法  官  涂裕洪
以上正本係照原本作成。
如對本裁定抗告，須於裁定送達後10日之不變期間內，向本院提
出抗告狀，並繳納抗告費新臺幣1,000元。
中    華    民    國    97    年    6     月    27    日
                              書記官  李靜華


司法院資訊處製作；財團法人民間司法改革基金會備份。
